【裁判字號】    90,易緝,76
【裁判日期】    901231
【裁判案由】    毒品危害防制條例
【裁判全文】
台灣彰化地方法院刑事判決                            九十年度易緝字第七六號
    公  訴  人  臺灣彰化地方法院檢察署檢察官
    被      告  甲○○
右列被告因違反毒品危害防制條例案件，經檢察官提起公訴（九十年度毒偵字第六六
九號），本院判決如左：
    主  文
甲○○連續施用第二級毒品，累犯，處有期徒刑陸月，如易科罰金，以佰元折算壹
日。
    事  實
一、甲○○前曾於民國（下同）八十七年十二月三十一日，因贓物案件，經本院判處
    有期徒刑四月，八十八年三月十八日確定，於同年五月七日因易科罰金而執行完
    畢。嗣復因施用毒品案件，經本院以八十七年度毒聲字第三九三號裁定送觀察、
    勒戒後，認無繼續施用毒品之傾向，由臺灣彰化地方法院檢察署檢察官於八十七
    年七月三十日以八十七年度偵字第六二五六號不起訴處分確定在案。復於五年內
    再犯施用第一、二級毒品案件，經台灣彰化地方法院檢察署聲請本院以八十八年
    度毒聲字第四０九七號裁定送觀察、勒戒後，認有繼續施用毒品之傾向，再聲請
    本院以八十九年度毒聲字第一二二０號裁定令入戒治處所施以強制戒治（施用毒
    品部分，業經本院於八十九年五月十九日，以八十九年訴字第三二四號判處有期
    徒刑三年，於同年六月二十二日確定，尚未執行），後經本院以八十九年度毒聲
    字第五００一號裁定停止戒治，所餘戒治期間自八十九年十二月十六日起交付保
    護管束，詎甲○○仍不知悔改，於上開保護管束期間，復基於概括犯意，自八十
    九年十二月初某日起至九十年十一月十六日止，連續在其位於彰化縣彰化市○○
    路○段四十弄十號居所等地，以將第二級毒品安非他命置於鋁箔紙上，再以火加
    熱燒烤後產生煙霧而吸食之方式，非法施用第二級毒品安非他命多次。迨於八十
    九年十二月十五日，甲○○至台灣彰化地方法院檢察署觀護人室，接受採尿檢驗
    ，結果呈甲基安非他命類陽性反應，而查悉上情。嗣經本院以九十年度毒聲字第
    七七四號裁定撤銷停止戒治，令入戒治處所施以強制戒治。
二、案經臺灣彰化地方法院檢察署檢察官自動檢舉偵查起訴。
理  由
一、右揭事實，業據被告甲○○於本院審理時供承不諱，且被告於台灣彰化地方法院
    檢察署觀護人室接受尿液檢驗結果，亦發現確呈甲基安非他命之陽性反應，此有
    台灣尖端先進生技醫藥股份有限公司所出具之濫用藥物尿液檢測報告乙紙在卷可
    稽，其自白核與事實相符。又被告前因施用毒品案件，經本院以八十七年度毒聲
    字第三九三號裁定送觀察、勒戒後，認無繼續施用毒品之傾向，由臺灣彰化地方
    法院檢察署檢察官於八十七年七月三十日以八十七年度偵字第六二五六號不起訴
    處分確定在案。復於五年內再犯施用第一、二級毒品案件，經台灣彰化地方法院
    檢察署聲請本院以八十八年度毒聲字第四０九七號裁定送觀察、勒戒後，認有繼
    續施用毒品之傾向，再聲請本院以八十九年度毒聲字第一二二０號裁定令入戒治
    處所施以強制戒治（施用毒品部分，業經本院於八十九年五月十九日，以八十九
    年訴字第三二四號判處有期徒刑三年，於同年六月二十二日確定，尚未執行），
    後經本院以八十九年度毒聲字第五００一號裁定停止戒治，所餘戒治期間自八十
    九年十二月十六日起交付保護管束，此有該判決書正本及台灣高等法院被告全國
    前案紀錄表各一份附卷可參，本件被告於上開停止戒治付保護管束期間再施用毒
    品，係屬三犯，被告犯罪事證明確，其前開犯行洵堪認定，應依法論科。
二、核被告所為，係犯毒品危害防制條例第十條第二項之罪。其於施用毒品前後持有
    甲基安非他命之低度行為，應為施用之高度行為所吸收，不另論罪。被告先後多
    次施用安非他命之犯行，時間緊接，所犯構成要件相同之罪名，顯係基於概括犯
    意反覆為之，為連續犯，依法應論以一罪，並加重其刑。又被告前曾因贓物案件
    ，經法院判處有期徒刑四月確定，於八十八年五月七日因易科罰金而執行完畢，
    有臺灣彰化地方法院檢察署刑案資料查註紀錄表及台灣高等法院被告全國前案紀
    錄表各乙份附卷可稽，五年內再犯有期徒刑以上之本罪，為累犯，應遞加重其刑
    。另被告自八十九年十二月初某日起至九十年十一月十六日止（八十九年十二月
    十五日部分除外）之非法施用安非他命之犯行，雖未據起訴，惟因與已起訴且認
    應構成犯罪之事實間，有裁判上一罪之連續犯關係，依審判不可分原則，本院自
    應併案審理。爰審酌被告品行、智識程度、犯罪之動機，所生危害及犯罪後態度
    等一切情狀，量處如主文所示之刑，並諭知易科罰金之折算標準，以示儆懲。
據上論斷，應依刑事訴訟法第二百九十九條第一項前段，毒品危害防制條例第十條第
二項，刑法第十一條前段、第五十六條、第四十七條、第四十一條第一項，罰金罰鍰
提高標準條例第二條，判決如主文。
本案經檢察官詹昭書到庭執行職務。
中      華      民      國     九  十     年    十二    月    三十一    日
                                      台灣彰化地方法院刑事第二庭
                                            法      官  康  弼  周
右正本證明與原本無異。
如不服本判決，應於判決送達後十日內向本院提出上訴狀( 須附繕本 )。
                                            法院書記官  莊  金  屏
中      華      民      國     九十一     年      一    月      六      日
毒品危害防制條例第十條：
施用第一級毒品者，處六月以上五年以下有期徒刑。
施用第二級毒品者，處三年以下有期徒刑。


司法院資訊處製作；財團法人民間司法改革基金會備份。
